【裁判字號】    90,訴,1188
【裁判日期】    900607
【裁判案由】    毒品危害防制條例
【裁判全文】
臺灣高雄地方法院刑事判決                          九十年度訴字第一一八八號
    公  訴  人  臺灣高雄地方法院檢察署檢察官
    被      告  甲○○
右列被告因違反毒品危害防制條例案件，經檢察官提起公訴（九十年度毒偵緝字第二
七號），本院判決如左：
    主  文
甲○○施用第一級毒品，處有期徒刑陸月，如易科罰金，以參佰元折算壹日；又施用
第二級毒品，處有期徒刑參月，如易科罰金，以參佰元折算壹日。安非他命吸食器壹
個沒收。應執行有期徒刑捌月，如易科罰金，以參佰元折算壹日。安非他命吸食器壹
個沒收。
    事  實
一、甲○○前於民國八十九年間，因施用第二級毒品安非他命案件，經依台灣嘉義地
    方法院（以下簡稱嘉義地院）九十年度毒聲字第七七七號裁定送觀察、勒戒後，
    認無繼續施用毒品之傾向，業經台灣嘉義地方法院檢察署（以下簡稱嘉義地檢署
    ）檢察官於八十九年五月二十六日，以八十九年度毒偵字第八一九號為不起訴處
    分確定。詎甲○○復另行起意，分別基於施用第一級毒品海洛因與第二級毒品安
    非他命之犯意，於八十九年十月十一日某時，在台南縣某友人之住處，將海洛因
    摻入香菸內點火吸食而施用海洛因一次，嗣另將安非他命以火燒烤後吸食其氣體
    而施用安非他命一次，迨於同年十月十二日晚間八時五十九分許，為警於國道一
    號中山高速公路岡山收費站北向處臨檢而查獲上情，並扣得其所有供吸食安非他
    命之吸食器一個。經依臺灣高雄地方法院（以下簡稱本院）九十年度毒聲字第七
    七五號裁定將其送觀察、勒戒後，認有繼續施用毒品之傾向，再依本院九十年度
    毒聲字第二九一七號裁定送勒戒處所施以強制戒治迄今。
二、案經國道公路警察局第五警察隊報告臺灣高雄地方法院檢察署檢察官偵查起訴。
    理  由
一、訊據被告甲○○對於右揭犯罪事實坦承不諱，而其為警查獲時所採尿液經送驗後
    ，就嗎啡與甲基安非他命均呈陽性反應，有高雄縣政府衛生局煙毒尿液檢驗成績
    書一紙在卷可稽（附於八十九年度毒偵字第六九五六號偵查卷內），並有被告所
    有供吸食安非他命所用之吸食器一個扣案可稽。又查，被告前於八十九年間，因
    施用安非他命案件，經依嘉義地院九十年度毒聲字第七七七號裁定送觀察、勒戒
    後，認無繼續施用毒品之傾向，業經嘉義地檢署檢察官於八十九年五月二十六日
    ，以八十九年度毒偵字第八一九號為不起訴處分確定，又因本次施用毒品犯行，
    經觀察勒戒後認有繼續施用傾向，再經本院裁定送強制戒治等情，此有嘉義地檢
    署八十九年度毒偵字第八一九號不起訴處分書、本院前開裁定與臺灣高雄看守所
    附設勒戒所九十年四月二十三日高所坤戒勒字第一一六七號認定被告有繼續施用
    毒品傾向之函文各一份，及台灣高雄地方法院檢察署刑案資料查註紀錄表、本院
    被告院內索引卡紀錄表與台灣高等法院被告全國前案紀錄表各一紙等均在卷可憑
    。是以被告之任意性自白核與事實相符，本案事證明確，被告之犯行堪以認定。
二、核被告所為，係犯毒品危害防制條例第十條第一項、第二項之施用第一級毒品罪
    與施用第二級毒品罪。其施用第一級、第二級毒品前之持有毒品行為，本應論以
    持有毒品罪，惟其持有毒品之行為均為其後施用毒品之行為所吸收，不另論罪。
    其所犯上開毒品危害防制條例第十條第一項、第二項兩罪之間，乃犯意各別，行
    為互異，應予分論併罰。爰審酌被告於八十六年間，因詐欺案件，經法院判處罰
    金六千元在案，又於八十九年間，因施用毒品案件，經觀察、勒戒後認無繼續施
    用毒品之傾向，業經檢察官為不起訴處分（於本案均不構成累犯前科），此外則
    無其他犯罪前科，有台灣高雄地方法院檢察署刑案資料查註紀錄表、本院被告院
    內索引卡紀錄表及台灣高等法院被告全國前案紀錄表各一紙在卷可憑，尚非品行
    極為惡劣之人，雖前因施用毒品犯行分別經不起訴處分後，竟仍未生警悟、悔改
    之心，猶為本件犯行，顯見被告意志不堅，行為實不足取，然念及其犯罪後業已
    坦承犯行，所為係自我戕害行為，未損及他人等一切情狀，爰分別量處如主文所
    示之刑。又於被告行為之後，刑法第四十一條業於九十年一月十日修正公布施行
    ，並於同年月十二日生效，依修正前之刑法第四十一條規定：「犯最重本刑為三
    年以下有期徒刑以下之刑之罪，而受六個月以下有期徒刑或拘役之宣告，因身體
    、教育、職業或家庭之關係，執行顯有困難者，得以一元以上三元以下折算罰金
    」，惟修正後之刑法第四十一條第一項規定「犯最重本刑為五年以下有期徒刑以
    下之刑之罪，而受六個月以下有期徒刑或拘役之宣告，因身體、教育、職業或家
    庭之關係或其他正當理由，執行顯有困難者，得以一元以上三元以下，易科罰金
    。但確因不執行所宣告之刑，難收矯正或難以維持法秩序者，不在此限」。比較
    上開新舊法，修正後之刑法第四十一條第一項就得宣告易科罰金之範圍較修正前
    之舊法為廣，是依刑法第二條第一項前段規定，自應適用裁判時較有利於被告之
    法律即修正後之刑法第四十一條第一項規定，各諭知易科罰金之折算標準，並定
    其應執行之刑，復依同條第二項規定，就應執行刑部分諭知易科罰金之折算標準
    。至扣案之安非他命吸食器一個，係被告所有供吸食施用安非他命之物，業據被
    告陳明在卷，應依刑法第三十八條第一項第二款規定併予宣告沒收。
據上論斷，應依刑事訴訟法第二百九十九條第一項前段，毒品危害防制條例第十條第
一項、第二項，刑法第十一條，第二條第一項前段，第五十一條第五款，第四十一條
第一項、第二項，第三十八條第一項第二款，罰金罰鍰提高標準條例第二條，判決如
主文。
本案經檢察官林敏惠到庭執行職務。
中      華      民      國      九十      年      六    月      七      日
                                  臺灣高雄地方法院刑事第六庭
                                      法  官  周玉  群
右正本證明與原本無異。
如不服本判決，應於判決送達後十日內，向本院提出上訴狀。
                                      書記官  黃  英  彥
中      華      民      國      九十      年      六    月      七      日
附錄本案論罪科刑法條：
毒品危害防制條例第十條第一項：
  施用第一級毒品者，處六月以上五年以下有期徒刑。
毒品危害防制條例第十條第二項：
  施用第二級毒品者，處三年以下有期徒刑。


司法院資訊處製作；財團法人民間司法改革基金會備份。
